【裁判字號】    89,上易,394
【裁判日期】    890509
【裁判案由】    竊盜
【裁判全文】
臺灣高等法院臺中分院刑事判決                    八十九年度上易字第三九四號
    上  訴  人
    即  被  告  丙○○
右上訴人因竊盜案件，不服台灣台中地方法院八十八年度易字第二三一三號，中華民
國八十八年十二月二十三日第一審判決（起訴案號：台灣台中地方法院檢察署八十八
年度偵字第一○二○號），提起上訴，本院判決如左：
    主  文
上訴駁回。
丙○○緩刑肆年。
    事實及理由
一、本案經本院審理結果，認第一審判決認事用法及量刑均無不當，應予維持，並引
    用第一審判決書記載之事實、證據及理由（如附件）。
二、上訴人即被告丙○○（以下稱被告）在本院未提出其他有利之證據及辯解，其上
    訴無理由，應予駁回。查被告未曾受有期徒刑以上刑之宣告，有卷內前科表可查
    ，經此偵審教訓，應知警惕諒無再犯之虞，本院認所宣告之刑，以暫不執行為適
    當，併諭知緩刑四 年，以勵自新。
三、據上論斷，應依刑事訴訟法第三百七十三條、第三百六十八條，刑法第七十四條
    第一款，判決如主文。
本案經檢察官蔡秀男到庭執行職務。
中      華      民      國    八十九     年     五     月      九       日
                                  臺灣高等法院臺中分院刑事第十庭
                                        審判長法  官  林  照  明
                                              法  官  李  寶  堂
                                              法  官  蕭  廣  政
右正本證明與原本無異。
不得上訴。
                                              書記官  陳  三  軫
中      華      民      國    八十九     年     五     月    十二       日
                                                                        Ｅ
台灣台中地方法院刑事判決                        八十八年度易字第二三一三號
    公  訴  人  台灣台中地方法院檢察署檢察官
    被      告  丙○○  男  二十三歲（民國○○○年○月○日生）
                        住台中市○區○○路一六二巷一二八號
                        現住台中市○○街三七巷二二號
                       （ 現於臺灣臺中戒治所強制戒治中）
 身分證統一編號：Ｚ000000000號
右列被告因竊盜案件，經檢察官提起公訴（八十八年度偵字第一○二○號），本院判
決如左：
    主    文
丙○○毀越牆垣竊盜，處有期徒刑捌月。
    事    實
一、丙○○基於為自己不法所有之意圖，於民國八十七年十一月十二日凌晨零時十五
    分許，至台中縣大里市○○○街二四巷二八號之三，由乙○○經營之「吉榮企業
    社」（下稱吉榮社），以毀壞石綿瓦牆進入，並入內破壞保全系統之方式（毀損
    部分均未據告訴），竊取發電機二部【價值共約新台幣（下同）十二萬元】、電
    鑽二部（價值共約十萬元）、磁鐵電鑽二部（價值共約四萬元）、小金剛吊車一
    部（價值約一萬八千元）、玉馬一隻（價值約五、六萬元）、電話機一部（價值
    約一千元）以及砂輪機電鋸二部等價值共計約三、四十萬元之物，得手後，除將
    該部電話機以塑膠袋包裝，攜至台中縣大里市○○路○段八四巷十七巷十一號甲○○之住處放置外，並於同年十二月四日，將竊得之玉馬一隻交予不知情之甲○○，藉以抵償債務。嗣於同年十二月十一日下午二時許，甲○○至上開吉榮社與
    乙○○閒談之間，知悉乙○○前曾失竊玉馬及電話機各一部等物，因而提出上開
    丙○○用以抵償之玉馬一隻供乙○○辨識，而為乙○○認出確係其前所失竊之玉
    馬，甫查悉上情。
二、案經被害人乙○○訴由台中市警察局第三分局報請台灣台中地方法院檢察署檢察
    官偵查起訴。
    理    由
一、訊據被告丙○○固坦承其確曾於上開時、地將該玉馬交予甲○○，且確實積欠甲○○借款等情不諱，核與證人甲○○於警局及本院審理中證述情節相符，復有贓
    物保管收據附卷足參，應認屬實。惟其仍矢口否認有何毀越門垣竊盜之犯行，辯
    稱：其表哥乙○○雖曾向其說過上開失竊情事，而於失竊約七日後，其即曾在甲○○家看到甲○○裝設上開失竊電話機，且將上情告知乙○○，然因吉榮社曾二
    度遭竊，且該電話機係第一次失竊之物，而玉馬係第二次甫失竊，故其不記得第
    二次乙○○失竊何物，再者因未曾見過該玉馬，故甫於吉榮社失竊約十日後，甲○○委由某位不詳名址之友人將上開玉馬交予其表示欲寄放時，打電話詢問甲○○確認後，旋即同意甲○○暫時將該玉馬暫時寄放其處，又其雖欠甲○○一千元
    ，然其並無竊取上開物品後，以該玉馬抵債或將電話機放置甲○○家中，其僅係
    應甲○○之要求而將甲○○先前寄放其處之玉馬返還云云。經查：
（一）被害人乙○○經營之吉榮社係遭人打破石綿瓦製之牆壁進入，並破壞其內保全
      系統後行竊，而遭竊走上開物品等情，有被害人乙○○指述詳實，且為被告丙○○所不否認，應認為實。又被害人乙○○經營之吉榮社雖確曾二度失竊，然
      上開電話機及玉馬等物均係於第二次遭竊時甫一同失竊，而被告丙○○因經常
      於吉榮社進出，且該玉馬係擺設於客廳中，故被告丙○○確曾見過該玉馬，並
      確於吉榮社遭竊二日後即聽聞被害人乙○○提及失竊上開物品等情，有被害人
      乙○○指述詳實，足堪信為真實，是上開物品係一同失竊，而被告丙○○確於
      失竊前見過該玉馬及電話機等情，應堪認定，亦即被告丙○○辯稱因電話機係
      第一次時失竊，玉馬係第二次甫失竊，且其不記得第二次失竊何物，亦未曾見
      過該玉馬云云，已誠屬可疑。
（二）再查被告丙○○陳稱其曾於失竊後七日，在甲○○家中見過乙○○失竊之電話
      機，並旋即告知乙○○等情，既核與乙○○所陳相符，應認為實，則被告丙○○又何以於曾聽聞乙○○告知失竊何物，並看到失竊之電話機於甲○○家，且
      見過該擺設於吉榮社客廳顯眼處之玉馬後，甲○○委由友人將特徵尚較一般電
      話機容易辨認，且較易令人印象深刻之玉馬交予其暫時寄放時，其仍無法辨識
      出該玉馬即為乙○○所有，且係與該電話機一併失竊之物，或係懷疑或聯想到
      該玉馬之來歷，卻仍同意甲○○將該玉馬寄放其處十餘日之久，甚且事後應甲○○之要求而返還等情？足見被告丙○○上開所辯，顯違常情，無足採信，亦
      即其辯稱雖能認出該電話機係乙○○失竊之物，然因其不記得第二次失竊何物
      ，故無法辨識該玉馬云云，顯係事後卸責杜撰之詞，委無足採。
（三）另查被告丙○○確為償還積欠甲○○之五千元債務，而將上開玉馬交予甲○○
      抵償並於吉榮社失竊後，將竊取所得之電話機以塑膠袋包裝，帶至甲○○家中
      藏放等情，有證人甲○○於警局及本院審理中證述詳實，復有業經被害人乙○○領回之玉馬一隻，以及事後業經乙○○同意而贈與甲○○之該電話機一部足
      證，另徵諸被告丙○○自承其確實積欠甲○○債務等情，從而被告丙○○確有
      將上開玉馬交予甲○○抵償債務之動機，以及將電話機暫時放置甲○○家中藏
      放等情，應足認定。再者觀諸被告丙○○所陳，其曾於甲○○家中見到甲○○
      正在裝設該電話機，且該玉馬係甲○○寄放其處者等情，而證人甲○○確係竊
      盜之人，則何以證人甲○○仍於竊取被告丙○○表哥乙○○所有之物後，尚於
      丙○○至其家中時，著手裝設竊取所得之電話機，並將竊得之玉馬交予知情之
      被告丙○○暫時保管？等情，足見被告丙○○上開所陳，顯然有違常情，無足
      採信。
（四）又雖被告丙○○另以確有證人宋國峰足證其確係因甲○○打電話要求返還玉馬
      ，甫將玉馬返還，其非以玉馬抵償債務，而甲○○尚曾表明欲販售玉馬云云置
      辯，然查證人宋國峰既僅得證明被告丙○○確曾表示欲將某物返還友人，然並
      非確實知悉該物為何？以及被告丙○○係從何取得？從而尚非得作為有利被告
      丙○○之證據；且查誠如證人甲○○所言，被告丙○○既係以該玉馬抵償債務
      ，則證人甲○○於收受後，因認該玉馬無留用之處而表明欲出售之意，當係合
      於常情，而無疑義，是被告丙○○上開所辯，誠為卸飾之詞，不足採信。末查
      被告丙○○上開所辯，既為證人甲○○所否認，且委無足採，而其又自承無法
      提供甲○○委託交寄之友人之確實名址供本院調查審認，則亦尚無法作為證明
      其並無上開竊盜犯行之有利證據，上開事證已臻明確，被告丙○○毀越牆垣竊
      盜之犯行，堪以認定。
二、按石綿瓦製之牆壁具有防閑之效用，應屬牆垣，若打破之入內行竊，已使該牆垣
    失其防閑之作用，自屬毀越牆垣。核被告所為，係犯刑法第三百二十一條第一項
    第二款之毀越牆垣竊盜罪。雖公訴人以被告上開所為，係犯刑法第三百二十條之
    普通竊盜罪，惟因被告係毀越牆垣行竊，自應論以毀越牆垣竊盜罪，故公訴人容
    有誤會，起訴法條應予變更。爰審酌被告素行，其犯罪之動機、手段、所生之危
    害、以及犯罪後仍不知悔悟，試圖狡辯之態度等一切情狀，量處如主文所示之刑
    。
據上論斷，應依刑事訴訟法第二百九十九條第一項前段、第三百條，刑法第三百二十
一條第一項第二款，判決如主文。
中      華      民      國      八十八      年      十二    月  二十三  日
                                台灣台中地方法院刑事第六庭
                                    審判長法  官 蔡秉宸
                                          法  官 張靜琪
                                          法  官 許惠瑜
右正本證明與原本無異。
如不服本判決，應於判決送達後十日內向本院提出上訴狀，上訴於臺灣高等法院臺中
分院( 須附繕本 )。
                                          書記官
中    華    民    國      八十八      年       十二      月     二十八  日
附論法條:
刑法第三百二十一條第一項第二款
犯竊盜罪而有左列情形之一者，處六月以上五年以下有期徒刑：
二、毀越門扇、牆垣或其他安全設備而犯之者。


司法院資訊處製作；財團法人民間司法改革基金會備份。
